【裁判字號】    92,易,1076
【裁判日期】    920630
【裁判案由】    竊盜
【裁判全文】
臺灣臺中地方法院刑事判決                        九十二年度易字第一七六號
    公  訴  人  臺灣臺中地方法院檢察署檢察官
    被      告  甲○○
右列被告因竊盜案件，經檢察官聲請以簡易判決處刑（九十一年度偵字第一四四七二
號、九十二年度偵字第四０九九號），本院臺中簡易庭認不宜以簡易判決處刑，簽移
本院改用通常訴訟程序審理後，判決如左：
    主  文
甲○○竊盜，累犯，處有期徒刑伍月，如易科罰金，以參佰元折算壹日，扣案之鑰匙
參支沒收之；又竊盜，累犯，處有期徒刑伍月，如易科罰金，以參佰元折算壹日，扣
案之鑰匙壹支沒收之；應執行有期徒刑玖月，如易科罰金，以參佰元折算壹日，扣案
之鑰匙肆支沒收之。
    事  實
一、甲○○前於民國八十二年間，因肅清煙毒條例案件、麻醉藥品管理條例案件，由
    本院以八十二年度訴字第七一四號判決有期徒刑三月二月、四月，並定應執行刑
    三年四月確定，並於八十三年十月十八日經假釋交付保護管束，嗣於八十四年間
    因肅清煙毒條例案件，經本院以八十四年度訴字第一九八一號判決判處有期徒刑
    三年六月確定，而於八十四年十一月二十三日撤銷假釋，再於八十七年六月二日
    經假釋出監交付保護管束，且於八十九年六月十日刑期執行完畢，猶不知悔改，
    竟意圖為自己不法之所有，基於竊盜之故意，於九十一年六月十八日下午一時許
    ，在臺中縣烏日鄉○○村○○路○段附近，持其所有之鑰匙三支，竊取丙○○所
    有供其女兒使用之車號ＶＰＰ─二五七號機車，約值新臺幣一萬元，得手後留供
    己用；嗣於九十一年七月二十二日下午六時三十分許，在臺中市○○路○段（中
    彰快速道路南下四．七里處橋墩下），為警查獲，並扣得其所有供其行竊機車所
    用之鑰匙三支；又甲○○另行起意，基於意圖為自己不法所有之竊盜犯意，於九
    十二年二月十四日晚上十一時三十分許，在臺中市○○路四四０號前，持其所有
    之鑰匙一支，竊取林明誠所有車號ＫＣＲ─二二０號機車，得手後留供己用，嗣
    於九十二年二月十五日九時許，騎乘上開機車，在臺中縣大肚鄉○○路一九五號
    前為警查獲，並扣得其所有供其行竊機車所用之鑰匙一支。
二、案經臺中市警察局第四分局、臺中縣警察局烏日分局報請臺灣臺中地方法院檢察
    署檢察官偵查後聲請簡易判決處刑。
    理  由
一、訊據被告甲○○固坦承右揭竊取前開車號ＫＣＲ─二二０號機車之事實，並經被
    害人林明誠指述綦詳，且有贓物認領保管收據、現場圖、照片等件在卷可資佐證
    ，及扣案之鑰匙一支可證，是被告該部分之自白與事實相符，其犯行洵堪認定；
    但被告矢口否認有竊取上開車號ＶＰＰ─二五七號機車之犯行，並辯稱：上開Ｖ
    ＰＰ─二五七號機車放在環中路河堤旁已有二、三天，當時伊只是過去看一看，
    警員就過來將伊押在旁邊，伊並未竊取該輛機車，機車上的電門已被破壞，不須
    使用鑰匙即可啟動機車，伊不知為何伊身上的鑰匙可以打開置物箱等詞；經查，
    證人即警員乙○○到院證稱：前開ＶＰＰ─二五七號機車失竊地點至查獲地點全
    長是一點八公里，當時伊與另一名警員丁○○去河邊巡查失竊車輛，看到被告神
    情慌張，且看到中彰快速道路底下有一輛機車，查詢結果確認係贓車，即上前盤
    查，看到被告在機車上找東西，被告稱其將龍眼放在車上要拿來吃，但是機車上
    滿滿都是東西，被告也找不到那二顆龍眼，嗣伊即要求被告拿出身上所有東西，
    當時被告取走三把鑰匙，均可打開機車電門、置物箱，但被告說其在路邊撿到該
    三把鑰匙等情，又證人即警員丁○○到庭證稱：伊與另一名警員乙○○上河堤之
    後即發現被告，因被告走向橋墩方向，伊等始看到上開機車的車牌，該機車放置
    的地方很隱密，經查詢後發現該機車是失竊的，即認定被告有竊盜嫌疑，因被告
    何以知道從河堤走到橋墩那裡可找到機車，且被告稱其要找龍眼，實在很奇怪，
    雖伊等確實有找到龍眼二顆，但龍眼放在機車上二、三天，應該已經壞掉，被告
    既稱機車放置在查獲現場已二、三天，則該機車何以用按鈕方式即可啟動機車，
    且機車上的椅墊是乾淨的，並無灰塵，另伊等上前盤查時，被告業將手放在機車
    握把上，有要騎乘機車的跡象等情，而本院審核被告何以特別去機車上找龍眼吃
    ，且倘係去機車上找龍眼吃，何以警員會在被告身上查獲鑰匙三支，雖該鑰匙非
    被害人丙○○所有，然該鑰匙能開啟機車的電門及置物箱，被告對此均未能為合
    理說明之事，且如上述，警員到庭證述其等因被告神色慌張走向橋墩處，始發現
    置放在橋墩隱密處、不易為人發現的上揭機車之情，應認為被告前述其因欲找機
    車上龍眼二顆而至機車旁之辯詞，洵無可取，此外，復經被害人丙○○在警詢時
    陳述上開ＶＰＰ─二五七號機車失竊經過情形明確在卷可稽，且有贓物領回保管
    書一份及鑰匙三支扣案可查，是被告前開辯詞，並非可採，其犯行已堪認定。
二、核被告二次竊盜行為，均係犯刑法第三百二十條第一項之竊盜罪。被告所犯右揭
    二次竊盜犯行，時間相距近八月，已非緊接，犯意亦屬各別，應予分論併罰。被
    告前於八十二年間，因肅清煙毒條例案件、麻醉藥品管理條例案件，由本院判處
    有期徒刑三月二月、四月，定應執行刑三年四月確定，並於八十三年十月十八日
    經假釋交付保護管束，嗣於八十四年間因肅清煙毒條例案件，經本院判處有期徒
    刑三年六月確定，而於八十四年十一月二十三日撤銷假釋，再於八十七年六月二
    日經假釋出監交付保護管束，且於八十九年六月十日刑期執行完畢，此有臺灣臺
    中地方法院檢察署刑案資料查註紀錄表、臺灣高等法院被告全國前案紀錄表各一
    份附卷可佐，於五年以內再犯本件最重本刑為有期徒刑以上之二罪，均為累犯，
    應各加重其刑。爰審酌被告犯罪之動機、目的尚屬單純、手段平和、所生危害尚
    非屬重大及犯罪後僅坦承部分犯行之態度等一切情狀，各量處如主文所示之刑，
    並均諭知易科罰金之折算標準，另定應執行之刑及諭知易科罰金之折算標準，以
    資懲儆。又扣案之鑰匙計四支，為被告犯罪所用之物，且經被告陳明係其撿拾而
    得來者，爰依刑法第三十八條第一項第二款之規定，予以宣告沒收，至經警於九
    十一年七月二十二日下午六時三十分許，另扣案之龍眼二顆、手套一雙、簡便雨
    衣一件、香皂一塊、男用上衣一件、安全帽一頂、寶特瓶一瓶及螺絲起子、板手
    各一支，核非屬犯罪所用或因犯罪所得之物，且被告供稱非其所有，爰不為宣告
    沒收，附此敘明。
據上論斷，應依刑事訴訟法第四百五十二條、第二百九十九條第一項前段，刑法第三
百二十條第一項、第四十七條、第四十一條第一項、第二項、第五十一條第五款、第
三十八條第一項第二款，罰金罰鍰提高標準條例第一條前段、第二條，判決如主文。
中    華    民    國      九十二         年     六     月    三十       日
                                      臺灣臺中地方法院刑事第一庭
                                          法    官  楊  曉  惠
右正本證明與原本無異。
如不服本判決，應於判決送達後十日內向本院提出上訴狀，上訴於臺灣高等法院臺中
分院( 須附繕本 )。
                                          書記官
中    華    民    國      九十二         年     六     月    三十       日
附錄論罪科刑法條
刑法第三百二十條
意圖為自己或第三人不法之所有，而竊取他人之動產者，為竊盜罪，處五年以下有期
徒刑、拘役或五百元以下罰金。
意圖為自己或第三人不法之利益，而竊佔他人之不動產者，依前項之規定處斷。
前二項之未遂犯罰之。


司法院資訊處製作；財團法人民間司法改革基金會備份。
